【裁判字號】    97,簡上,174
【裁判日期】    970422
【裁判案由】    竊盜
【裁判全文】
臺灣板橋地方法院刑事判決             97年度簡上字第174號
上  訴  人
即?被?告  甲○○○○○ ○○.
                    24歲民.
                    （現收容於內政部入出國及移民署台北三
??????????峽收容所）.
                    外僑居留證.
上列上訴人即被告因竊盜案件，不服本院於中華民國96年12月31
日96年度簡字第6006號所為之第一審判決（聲請簡易判決處刑案
號：96年度偵字第7957號），提起上訴，本院管轄之第二審合議
庭判決如下：
    主  文
上訴駁回。
甲○○○○○ ○○○ ○○緩刑貳年，緩刑期內付保護管束。
    事實及理由
一、本案經本院審理結果，認第一審以上訴人即被告ＮＧＵＹＥ
    Ｎ  ＴＨＩ  ＭＯ罪證明確，適用刑事訴訟法第四百四十九
    條第一項前段、第三項、第四百五十四條第二項、刑法第三
    百二十條第一項、第四十二條第三項前段、第四十一條第一
    項前段、刑法施行法第一條之一等規定，並審酌被告犯罪之
    動機、手段、所生危害及坦承犯行之犯後態度等一切情狀，
    就被告先後三次竊盜犯行，分別量處罰金新臺幣（下同）四
    千元、拘役四十日及有期徒刑四月，罰金如易服勞役，拘役
    及有期徒刑如易科罰金，均以一千元折算一日，再依中華民
    國九十六年罪犯減刑條例第二條第一項第三款、第七條之規
    定，各減其刑期二分之一，復諭知易服勞役及易科罰金之折
    算標準，其認事用法均無違誤，量刑亦屬妥適，應予維持，
    並引用第一審刑事簡易判決記載之事實、證據及理由（如附
    件）。
二、被告上訴意旨僅稱：伊承認三次竊盜，只希望能早日遣返回
    國等語，並未具體指摘原判決有何違誤，故本件上訴為無理
    由，應予駁回。再查，被告前未曾因故意犯罪受有期徒刑以
    上刑之宣告，有臺灣高等法院被告前案紀錄表一份在卷可考
    ，其因一時失慮致罹刑典，惟已坦承犯錯，堪認經此偵審程
    序之教訓，當知所警惕，信無再犯之虞，告訴人丙○○於原
    審訊問時，亦當庭表達同意原諒被告之旨明確，本院另審酌
    被告係有一定期限來臺工作之外國人，宜先賦予適當之社會
    處遇，而尚無逕對被告施以短期自由刑之必要，是以認原審
    判決所宣告之刑，均以暫不執行為適當，爰宣告緩刑二年，
    以啟自新。又被告係越南籍人，故併予諭知於緩刑期內交付
    保護管束，俾檢察官於必要時，得依保安處分執行法第七十
    四條之一規定，將之驅逐出境，以代保護管束之執行。
據上論斷，應依刑事訴訟法第四百五十五條之一第一項、第三項
、第三百六十八條、第三百七十三條，刑法第七十四條第一項第
一款、第九十三條第一項，判決如主文。
本案由檢察官乙○○聲請以簡易判決處刑，經檢察官林珮菁到庭
執行職務。
中    華    民    國    97    年    4     月    22    日
                  刑事第九庭?審判長法?官  樊季康
                                    法?官  楊志雄
                                    法?官  劉元斐
上列正本證明與原本無異。
不得上訴。
                                    書記官  張懿端
中    華    民    國    97    年    4     月    22    日


司法院資訊處製作；財團法人民間司法改革基金會備份。
